臺灣高等法院臺南分院民事裁定
111年度家抗字第2號
抗  告  人  林美足  
相  對  人  林美粉  
            徐林金蘭
            林雪月  
            林昭元  
            林昭明  
上列抗告人因與相對人間請求分割遺產事件，抗告人對於中華民
國110年12月3日臺灣臺南地方法院所為裁定（110年度重家繼訴
更一字第3號），提起抗告，本院裁定如下：
    主  文
原裁定廢棄，發回臺灣臺南地方法院。
    理  由
一、按民事訴訟法第77條之1第4項規定，法院就訴訟標的價額之
    核定，得為抗告。而同法第491條第1項規定，抗告，除別有
    規定外，無停止執行之效力。準此，原告就法院所為訴訟標
    的價額之核定提起抗告，並不影響原命補繳裁判費期間之進
    行，如原告逾期未補繳裁判費，法院固得以裁定駁回其訴，
    惟如原告對核定訴訟標的價額之裁定、駁回其訴之裁定均提
    起抗告，抗告法院如認其中核定訴訟標的價額之裁定不當而
    廢棄該裁定者，原命限期補繳裁判費之裁定已失所附麗，原
    法院據以駁回原告之訴之裁定，即有違誤，抗告法院自得併
    廢棄該裁定（最高法院105年度台抗字第706號、109年度台
    抗字第917號民事裁判意旨參照）。
二、抗告意旨略以：抗告人固於民國（下同）110年11月22日收
    受原審於110年11月19日命抗告人補繳裁判費新臺幣（下同
    ）83,479元之裁定，然因該裁定核定訴訟標的價額有誤，抗
    告人已提起抗告，原裁定駁回抗告人之訴顯然有誤，爰依法
    提起抗告，請求廢棄原裁定等語。
三、查抗告人於原法院原起訴請求分割兩造之被繼承人林萬福、
    林梁錦治之遺產，於訴訟進行中，追加聲明為「一、被告林
    昭明應返還19萬元予被繼承人林萬福之全體繼承人公同共有
    。二、兩造公同共有如原告110年10月29日書狀附表一所示
    被繼承人林萬福之遺產，准依附表一所示之方法分割。三、
    被告林昭明應返還14,287,500元予被繼承人林梁錦治之全體
    繼承人公同共有。四、兩造公同共有如附表二所示被繼承人
    林梁錦治之遺產，准依附表二所示之方法分割」，經原法院
    於110年11月19日以抗告人請求返還遺產之金額14,477,500
    元為訴訟標的價額，並據之裁定命抗告人補繳一審裁判費83
    ,479元（應繳139,424元，扣除已繳55,945元，應補繳83,47
    9元）；惟抗告人已對原法院裁定關於核定其訴訟標的價額
    部分提起抗告，並經本院111年度家抗字第1號裁定，以原法
    院裁定關於核定訴訟標的價額部分為不當，予以廢棄。依上
    說明，原法院據以命抗告人補繳裁判費之裁定即失其依附，
    則抗告人應補繳之裁判費究為多少，尚待原法院審認，此攸
    關起訴要件是否欠缺，原法院駁回其訴之裁定，無可維持，
    抗告論旨，指摘原裁定為不當，求予廢棄，非無理由。爰將
    原裁定廢棄，發回原法院另為適法之處理。
四、據上論結，本件抗告為有理由，爰裁定如主文。
中　　華　　民　　國　　111 　年　　1 　　月　　21　　日
                  家事法庭      審判長法  官  張世展

                                      法  官  莊俊華

                                      法  官  洪挺梧
上為正本係照原本作成。
本裁定除以適用法規顯有錯誤為理由外，不得再抗告。如提再抗
告，應於收受送達後十日內向本院提出再抗告狀（須附繕本），
並繳納再抗告費新臺幣一千元。
提起再抗告應委任律師或具有律師資格之人之委任狀；委任有律
師資格者，另應附具律師資格證書及釋明委任人與受任人有民事
訴訟法第466條之1第1項但書或第2項所定關係之釋明文書影本。
中　　華　　民　　國　　111 　年　　1 　　月　　21　　日

                                      書記官  蔡曉卿
【附註】
民事訴訟法第495條之1第2項準用同法第466條之1第1、2項規定
：
⑴對於第二審判決上訴，上訴人應委任律師為訴訟代理人。但上
  訴人或其法定代理人具有律師資格者，不在此限。
⑵上訴人之配偶、三親等內之血親、二親等內之姻親，或上訴人
  為法人、中央或地方機關時，其所屬專任人員具有律師資格並
  經法院認為適當者，亦得為第三審訴訟代理人。
民事訴訟法第466條之2第1項：
上訴人無資力委任訴訟代理人者，得依訴訟救助之規定，聲請第
三審法院為之選任律師為其訴訟代理人。